【裁判字號】    97,訴,470
【裁判日期】    970229
【裁判案由】    毒品危害防制條例
【裁判全文】
臺灣高雄地方法院刑事判決               97年度訴字第470號
    公  訴  人  臺灣高雄地方法院檢察署檢察官
    被      告  乙○○
上列被告因毒品危害防制條例案件，經檢察官提起公訴（96年度
毒偵字第10382 號），被告經訊問後為有罪之陳述，本院合議庭
裁定由受命法官獨任進行簡式審判程序，並判決如下：
    主  文
乙○○施用第一級毒品，累犯，處有期徒刑壹年，扣案如附表一
編號1 所示之物沒收銷燬之，扣案如附表二編號1 所示之物沒收
；又施用第二級毒品，累犯，處有期徒刑陸月，扣案如附表一編
號2 所示之物沒收銷燬之。應執行有期徒刑壹年月，扣案如附
表一編號1 、2 所示之物沒收銷燬之，扣案如附表二編號1 所示
之物沒收。
    事實及理由
一、本件被告乙○○所犯係死刑、無期徒刑、最輕本刑為3 年以
    上有期徒刑以外之罪，其於準備程序中就被訴事實為有罪之
    陳述，經審判長告知簡式審判程序之旨，並聽取公訴人及被
    告之意見後，本院合議庭認宜進行簡式審判程序，依刑事訴
    訟法第273 條之1 第1 項規定，合議裁定由受命法官獨任進
    行簡式審判程序，合先敘明。
二、乙○○前因違反毒品危害防制條例案件，分別經本院93年度
    訴字第1724號判決處應執行有期徒刑1 年4 月確定、本院94
    年度訴字第990 號判決處應執行有期徒刑1 年2 月確定，上
    開2 罪經本院94年度聲字第3360號裁定定應執行有期徒刑2
    年6 月確定，甫於民國96年3 月9 日因假釋付保護管束期滿
    視為執行完畢。另因施用毒品案件，經本院以90年度毒聲字
    第1725號裁定強制戒治，於91年3 月19日執行完畢。詎仍不
    知悔改，乙○○明知海洛因為毒品危害防制條例第2 條第2
    項第1 款明定之第一級毒品，不得施用或持有，復基於施用
    第一級毒品之犯意，於96年10月29日下午11點多，在高雄縣
    美濃鎮○○里○○路379 巷20號住處，以將海洛因摻入生理
    食鹽水稀釋以針筒注射方式，施用海洛因1 次。乙○○復明
    知甲基安非他命為毒品危害防制條例第2 條第2 項第2 款明
    定之第二級毒品，不得施用或持有，復基於施用第二級毒品
    之犯意，於96年10月28日凌晨1 點多，在上開住處，將甲基
    安非他命置入玻璃球內以火燒烤方式，施用甲基安非他命1
    次。嗣乙○○於96年10月30日12時25分許，因行跡可疑，為
    警在高雄縣美濃鎮○○路379 巷口盤查，扣得附表一編號1
    、2 、附表二編號1 所示之物，且經徵得乙○○同意後採集
    尿液送驗，結果尿液代謝物呈現甲基安非他命及嗎啡陽性反
    應，始查得上情。案經高雄縣政府警察局旗山分局報告臺灣
    高雄地方法院檢察署檢察官偵查起訴。
三、本件證據部分除補充：「被告於本院準備程序及審判程序中
    之陳述」（見本院卷第28、36、37頁），餘均引用檢察官起
    訴書所載（如附件）。訊據被告對上揭事實坦承不諱，且其
    為警查獲時所採取之尿液，經送請台灣檢驗科技股份有限公
    司檢驗結果，呈嗎啡、甲基安非他命陽性反應，此有該公司
    96年11月12日濫用藥物尿液檢驗報告、姓名對照表附卷可查
    （見96年度毒偵字第10382 號卷第38、39頁）。另扣案如附
    表一編號1 所示之物，經送請高雄市立凱旋醫院鑑定後，確
    係海洛因無訛（檢驗後淨重分別為0.070公克、0.081公克）
    ，此有該醫院96年12月10日濫用藥物成品檢驗鑑定書在卷可
    查（見96年度毒偵字第10382 號卷第40頁）；扣案如附表一
    編號2 所示之物，經送請高雄醫學大學附設中和紀念醫院檢
    驗結果，呈甲基安非他命陽性反應，此有該醫院97年2 月5
    日檢驗報告在卷可查（見本院卷第24頁），足認被告之自白
    與事實相符，本件事證明確，被告施用第一級毒品海洛因、
    第二級毒品甲基安非他命之事實，堪以認定。被告曾因施用
    毒品案件，經本院以90年度毒聲字第1725號裁定強制戒治，
    於91年3 月19日執行完畢，嗣因違反毒品危害防制條例案件
    ，分別經本院93年度訴字第1724號判決處應執行有期徒刑1
    年4 月確定、本院94年度訴字第990 號判決處應執行有期徒
    刑1 年2 月確定，其於強制戒治完畢釋放後5 年內再犯本院
    93年度訴字第1724號判決、94年度訴字第990 號判決所示之
    施用第一級、第二級毒品罪，依最高法院95年度第7 次刑事
    庭會議決議，本案施用毒品罪，應依法論科。
四、核被告乙○○所為，係犯毒品危害防制條例第10條第1 項之
    施用第一級毒品罪；同條例第10條第2 項之施用第二級毒品
    罪。被告為供施用而分別持有第一級毒品海洛因、第二級毒
    品甲基安非他命，其於施用前後分別持有海洛因、甲基安非
    他命之低度行為，應為施用之高度行為所吸收，均不另論罪
    。被告所犯上開2 罪，犯意各別，構成要件互殊，應予分論
    併罰。被告前因違反毒品危害防制條例案件，分別經本院93
    年度訴字第1724號判決處應執行有期徒刑1 年4 月確定、本
    院94 年 度訴字第990 號判決處應執行有期徒刑1 年2 月確
    定，上開2 罪經本院94年度聲字第3360號裁定定應執行有期
    徒刑2 年6 月確定，甫於96年3 月9 日因假釋付保護管束期
    滿視為執行完畢乙節，有臺灣高等法院被告前案紀錄表1 份
    在卷可考，其受有期徒刑執行完畢，5 年內故意再犯本件之
    罪，均為累犯，均應依刑法第47條第1 項之規定加重其刑。
    茲審酌被告前因施用毒品案件，業經強制戒治，竟仍未戒除
    惡習，意志力顯然不足，非再次入監服刑不足以戒絕矯正，
    惟念其行為尚未害及他人，及其犯後坦承犯行，態度良好等
    一切情狀，酌情分別量處如主文所示之刑及定其應執行之刑
    ，以示懲儆。
五、扣案如附表一編號1 所示之物，經鑑定確係海洛因，已如前
    述；扣案如附表一編號2 所示之物，經鑑定確呈甲基安非他
    命陽性反應，前已敘明，而扣案如附表一編號1 所示之殘渣
    袋，因均已難與海洛因析離，自應視為海洛因之一部分；扣
    案如附表一編號2 所示之物，因已難與甲基安非他命析離，
    自應視為甲基安非他命之一部分，爰均依毒品危害防制條例
    第18條第1 項前段規定宣告沒收銷燬之。另附表二編號1 所
    示之物，送驗後均無第一級、第二級毒品之陽性反應，此有
    高雄醫學大學附設中和紀念醫院97年2 月5 日檢驗報告在卷
    可查（見附表二編號1 出處），然為被告所有，預備供被告
    犯罪所用，業據被告供明在卷（見96年度毒偵字第10382 號
    卷第10頁），附表二編號1 所示之物係預備供施用海洛因所
    用，應依刑法第38條第1 項第2 款之規定宣告沒收。至於附
    表一編號1 所示之海洛因因鑑驗耗損部分，業經滅失，爰均
    不為沒收銷燬之諭知。
據上論斷，應依刑事訴訟法第273 條之1 第1 項、第284 條之1
、第299 條第1 項前段、第310 條之2 、第454 條第2 項，毒品
危害防制條例第10條第1 項、第2 項、第18條第1 項前段，刑法
第11條、第47條第1 項、第51條第5 款、第38條第1 項第2 款，
判決如主文。
本案經檢察官甲○○到庭執行職務。
中    華    民    國    97    年    2     月    29    日
                  刑事第三庭  法  官  何佩陵
以上正本證明與原本無異。
如不服本判決應於收受本判決後10日內向本院提出上訴書狀，並
應敘述具體理由，如未敘述上訴理由者，應於上訴期間屆滿後20
日內補提理由書狀於本院（均須按他造當事人之人數附繕本）。
中    華    民    國    97    年    2     月    29    日
                              書記官  鍾淑美
附錄本案所犯法條：
毒品危害防制條例第10條
施用第一級毒品者，處 6 月以上 5 年以下有期徒刑。
施用第二級毒品者，處 3 年以下有期徒刑。
附表一
┌──┬─────┬──┬──────────┬─────┐
│編號│  名  稱  │數量│   檢  驗  結  果   │  出  處  │
├──┼─────┼──┼──────────┼─────┤
│ 1  │海洛因    │2包 │高雄市立凱旋醫院濫用│96年毒偵字│
│    │含殘渣袋2 │    │藥物成品檢驗鑑定書，│第10382 號│
│    │只        │    │檢驗結果：海洛因均呈│卷第40頁  │
│    │          │    │現陽性反應（檢驗後淨│          │
│    │          │    │重分別為0.070 公克、│          │
│    │          │    │0.081公克）         │          │
├──┼─────┼──┼──────────┼─────┤
│ 2  │玻璃球管  │1支 │高雄醫學大學附設中和│本院卷第24│
│    │          │    │紀念醫院檢驗報告，檢│頁        │
│    │          │    │驗結果：甲基安非他命│          │
│    │          │    │呈現陽性            │          │
└──┴─────┴──┴──────────┴─────┘
 附表二
┌──┬─────┬──┬──────────┬─────┐
│編號│名稱      │數量│檢驗結果            │出處      │
├──┼─────┼──┼──────────┼─────┤
│ 1  │生理食鹽水│1瓶 │高雄醫學大學附設中和│本院卷第25│
│    │注射液    │    │紀念醫院檢驗報告，檢│頁        │
│    │（未開瓶）│    │驗結果：甲基安非他命│          │
│    │          │    │、海洛因皆呈現陰性  │          │
└──┴─────┴──┴──────────┴─────┘


司法院資訊處製作；財團法人民間司法改革基金會備份。
